臺灣士林地方法院小額民事判決
111年度士小字第495號
原      告  吳蓮芬  
訴訟代理人  童俊諺  
被      告  蘇俊仰  

訴訟代理人  梁瑞哲  
上列當事人間侵權行為損害賠償(交通)事件，於中華民國111年4
月22日言詞辯論終結，本院判決如下：
    主  文
被告應給付原告新臺幣參萬參仟壹佰玖拾元，及自民國一百一十
一年一月七日起至清償日止，按年息百分之五計算之利息。
原告其餘之訴及假執行之聲請均駁回。
訴訟費用新臺幣壹仟元，其中新臺幣伍佰貳拾玖元由被告負擔，
餘由原告負擔。
本判決原告勝訴部分得假執行。但被告以新臺幣參萬參仟壹佰玖
拾元預供擔保，得免為假執行。
    事實及理由要領
一、按訴狀送達後，原告不得將原訴變更或追加他訴。但擴張或
    減縮應受判決事項之聲明者，不在此限，民事訴訟法第255
    條第1 項但書第3 款定有明文。本件原告起訴聲明請求：「
    被告應給付原告新臺幣（下同）55,585元，及起訴狀繕本送
    達翌日起至清償日止，按年息5％計算之利息。」，嗣於本院
    審理中以言詞變更訴之聲明為：「被告應給付原告62,718元
    ，及自民國111年3月16日起至清償日止，按年息百分之5 計
    算之利息。」（見本院卷第90頁），核屬擴張及減縮應受判
    決事項之聲明，自應准許。
二、原告起訴主張：被告於民國110年9月5日11時50分許，駕駛
    車牌號碼000-0000號自用小客車（下稱A車），行經新北市
    淡水區漁人碼頭停車場處時，涉有駕駛不慎之過失，致碰撞
    原告所有停放於該處停車場內之車牌號碼000-0000號普通重
    型機車（下稱B車），致B車因而受有損害。B車經送廠估修
    後，修復費用須新臺幣（下同）55,469元（含工資費用：38
    ,117元及零件費用：47,352元）。B車因本件交通事故發生
    而無法使用，於修車期間須伊租用同型車代步使用，因而須
    支出共3,102元之租車費用，且被告遲未與伊聯絡修繕事宜
    進而拖延維修時間，致伊因而受有繳納B車月租費（B車因維
    修未完成無法使用，但依舊需繳納月租費）4,147元之損害
    ，被告亦應一併賠償之，以上總計被告應賠償62,718元【計
    算式：55,469元（B車修繕費用）＋3,102（修車期間租用代
    步車費用）＋4,147元（B車月租費用）＝62,718元）】。為此
    ，爰依侵權行為法律關係提起本件訴訟等語；並聲明：被告
    應給付原告62,718元，及自111年3月16日起至清償日止，按
    年息百分之5 計算之利息；及願供擔保請准宣告假執行。
三、被告則以：原告請求之B車修繕費用，其零件係以新換舊者
    ，應計算折舊。致原告請求之B車月租費用，惟該費用係原
    告為使用B車而向GOGORO公司簽立電池服務資費方案所產生
    ，若無發生本件交通事故，原告仍須給付此筆費用，故該費
    用與本件交通事故並無因果關係，原告不得向伊請求此筆費
    用等語；並聲明：原告之訴及假執行之聲請均駁回。
四、得心證之理由：
　　原告主張被告於上開時、地駕駛A車，有駕駛不慎之過失，
    致碰撞伊所有停放於該處停車場內之B車，B車因而受損之事
    實，業據提出與所述相符之報價單、車損照片及手繕字條為
    證。核與本院依職權向新北市政府警察局淡水分局調取之本
    件交通事故肇事資料相符。被告對此亦不爭執，應堪信原告
    主張之事實為真實。是原告依據侵權行為請求被告賠償自屬
    有據。茲本院審酌原告前開各項損害賠償請求有無理由？析
    述如下：
（一）B車修繕費用部分：
      按汽車、機車或其他非依軌道行駛之動力車輛，在使用中
      加損害於他人者，駕駛人應賠償因此所生之損害，民法第
      191 條之2 前段定有明文；次按負損害賠償責任者，除法
      律另有規定或契約另有訂定外，應回復他方損害發生前之
      原狀，債權人並得請求支付第一項情形，債權人得請求支
      付回復原狀所必要之費用，以代回復原狀，民法第213 條
      第1項、第3項有明文規定。據原告所提估價單，B車之修
      復費用55,469元（含工資費用：8,117元及零件費用：47,
      352元）。被告雖抗辯B車前、後避震器應可以以維修方式
      進行修理，無須更換新品云云，惟上開估價單係由B車原
      廠（中和員山廠）所開立，核其修繕項目亦與B車車損部
      分大致相符。被告既表示不聲請傳喚維修人員，復未舉證
      證明該估價單何項目有何不合理之情形，故被告此部分之
      抗辯，為不可採。然而以新零件更換舊零件之零件折舊部
      分非屬必要費用，應予扣除。查B車係於109年9月15日出
      廠使用（行照上未寫明出廠日，依法推定為該月15 日）
      ，有行照影本附卷可稽，依行政院所頒固定資產耐用年數
      表及固定資產折舊率表規定，（依法推定為該月15日），
      有車號查詢機車車籍附卷可稽，依行政院所頒固定資產耐
      用年數表及固定資產折舊率表規定，機械腳踏車耐用年數
      為3年，依定率遞減法每年應折舊一千分之五百三十六，
      參酌「營利事業所得稅查核準則」第95條第6項規定「固
      定資產提列折舊採用平均法或定率遞減法者，以1年為計
      算單位，其使用期間未滿1年者，按實際使用之月數相當
      於全年之比例計算之，不滿1月者，以1月計」。據此，則
      至發生本件碰撞事故之日即110年9月5日為止，B車已實際
      使用1年，故原告就更換零件部分，所得請求被告賠償之
      範圍，扣除如附表計算式所示之折舊值後，應以21,971元
      為限，加上其餘非屬零件之工資費用8,117元，共計30,08
      8元。
（二）B車修車期間租用代步車費用部分：
　　　按損害賠償，除法律另有規定或契約另有訂定外，應以填
      補債權人所受損害及所失利益為限，民法第216 條第1 項
      定有明文。原告主張B車因本件交通事故須送廠維修，伊
      於修車期間無法騎乘該車，須另行租用同型車代步，因而
      須支出租車費用3,102元之事實，業據提出統一發票為證
      。經查，原告請求修車期間租用1個月之同型車代步費用
      ，核與估價單上記載之修車所需時間大致相符，核其金額
      亦屬相當。爰認原告此部分請求，為有理由，應予准許。
（三）B車月租費用部分：
      原告主張本件交通事故發生後，因被告遲未與伊聯絡修繕
      事宜進而拖延維修時間，致伊因而受有繳納B車月租費（B
      車因維修未完成無法使用，但依舊需繳納月租費）4,147
      元之損害云云，惟原告既已向被告請求賠償B車修繕費用
      ，及B車修車期間租用代步車費用，並獲本院允准，已如
      上述，顯見被告於B車受損後修繕期間所受損害已獲填補
      ，且原告之所以須繳納B車月租費用，係基於原告與GOGOR
      O公司簽訂之租賃契約所生之債之關係，與本件交通事故
      並無關連，尚難認係本件被告不法侵權行為所生損害。
　　　爰認原告此部分之請求，為無理由，應予駁回。
（四）綜上所述，本件原告得請求被告賠償之金額應為33,190元
　　　【計算式：30,088元（B車修繕費用）＋3,102（修車期間
      租用代步車費用）＝33,190元）】）。
五、從而，原告依民法侵權行為法律關係，於請求被告賠償33,8
    190元，及自111年3月16日起至清償日止，按年息百分之5 
    計算之利息範圍內，為有理由，應予准許，逾此範圍之請求
    ，為無理由，應予駁回。原告之訴駁回部分，其假執行之聲
    請，失所附麗，併予駁回。　　　
六、本件事證已臻明確，兩造其餘主張陳述及所提之證據，經審
    酌後於本件判決結果無影響，爰不逐一論述，附此敘明。
七、本件原告勝訴部分係小額程序為被告敗訴之判決，依民事訴
    訟法第436 條之20規定，應依職權宣告假執行。又被告陳明
    願供擔保請准宣告免為假執行，核無不合，爰酌定相當之擔
    保金額准許之。並依職權確定訴訟費用額為1,000元（第一
    審裁判費），其中529元應由被告負擔，餘由原告負擔。
中　　華　　民　　國　　111 　年　　4 　　月　　29　　日
                  士林簡易庭  法  官  張明儀
以上為正本係照原本作成。
如不服本判決，應於送達後20日內，向本院提出上訴狀並應記載
上訴理由，表明關於原判決所違背之法令及其具體內容與依訴訟
資料可認為原判決有違背法令之具體事實，如於本判決宣示後送
達前提起上訴者，應於判決送達後20日內補提上訴理由書（須附
繕本）。
中　　華　　民　　國　　111 　年　　4 　　月　　29　　日
                              書記官  劉彥婷　　　　
附表
-----
折舊時間           金額
第1年折舊值        47,352×0.536=25,381
第1年折舊後價值    47,352-25,381=21,971